臺灣彰化地方法院民事判決　　　　　　　 100年度親字第25號
原　　　告　陳森昭
被　　　告　陳姿穎
兼　上一人
法定代理人　陳端蘭
上列當事人間否認婚生子女事件，本院於100年6月15日言詞辯論
終結，判決如下：
    主  文
確認被告陳姿穎非被告陳端蘭自原告受胎所生之婚生子女。
訴訟費用新台幣參仟元由被告等負擔。
    事實及理由
一、原告起訴主張略以：原告與被告陳端蘭於民國（下同）92年
    10月7日於大陸廣東省結婚（並於同年月30日辦理結婚登記
    ），被告陳端蘭並於93年8月8日來台與原告共同生活，惟被
    告陳端蘭竟於96年間隻身南下高雄左營經營早餐至今，並於
    98年5月29日生下一女即被告陳姿穎，然被告陳端蘭懷孕之
    時，並未與原告共同居住生活，則依前開事實推斷，被告陳
    姿穎實非被告陳端蘭自原告所受胎之婚生子女，爰提起本件
    訴訟等語。並聲明如主文所示。
二、被告陳端蘭陳述略以：被告陳姿穎確實不是原告的子女，並
    同意原告之請求，對原告主張之事實及理由均無意見等語。
三、原告主張之事實，業據其提出戶籍謄本及科妍生物科技股份
    有限公司親子鑑定報告書影本等件為證。經觀前揭血緣鑑定
    報告書上綜合研判：「根據D8S1179、D21S11、D7S820、
    CSF1PO、D3S1358、THO1、D13S317、D16S539、D2S1338、
    D19S433、vWA、TPOX、D18S51、D5S818、FGA等DNA基因位點
    之分析結果，可以排除陳森昭與陳姿穎之親子關係。」等語
    。此外，上開事實為到庭被告陳端蘭所不爭執。
四、按從子女出生日回溯第一百八十一日起至第三百零二日止，
    為受胎期間。能證明受胎回溯在前項第一百八十一日以內或
    第三百零二日以前者，以其期間為受胎期間。又妻之受胎，
    係在婚姻關係存續中者，推定其所生子女為婚生子女。前項
    推定，夫妻之一方或子女能證明子女非為婚生子女者，得提
    起否認之訴。前項否認之訴，夫妻之一方自知悉該子女非為
    婚生子女，或子女自知悉其非為婚生子女之時起二年內為之
    ，民法第1062條、第1063條第1項、第2項及第3項前段定有
    明文。本件被告陳姿穎之受胎期間，既在原告與被告陳端蘭
    婚姻關係存續中，依法自應推定被告陳姿穎為原告與被告陳
    端蘭之婚生子女。然被告陳姿穎既非被告陳端蘭自原告受胎
    所生等情，已如前述，原告主張被告陳姿穎實非被告陳端蘭
    自原告受胎所生，為有理由，爰判決如主文所示。
五、訴訟費用負擔之依據：民事訴訟法第78條、第85條第1項前
    段。
中    華    民    國   100    年    6     月    29    日
                      家事法庭法  官  吳俊螢
以上正本係照原本作成。
如不服本判決，應於判決送達後20日之不變期間內，向本院提出
上訴狀。
中    華    民    國   100    年    6     月    29    日
                              書記官  陳秀娟